# 继续请教陈版关于合伙人持有股票

提问人：wangjingquan 时间：2020-05-28 08:05:04
陈版好，道德准则说合伙人不能持有审计客户的股票，请问如果合伙人仅持有了 100 股，且股价很低比如一股1.8元，那这算违反道德准则吗？这只是一个例子，在道德准则中，有的很明确说了，不能如何如何，有的则只是说会产生威胁，那是不是对于明确说不能做的，不管金额大小和情况都算违反准则？谢谢您

回答人：chenyiwei
合伙人持有本事务所的审计客户的股票，不论持股数量和成本多少，都属于违反职业道德守则。这不是定量的问题，而是定性的问题。对于明确说不能做的，不管金额大小和情况都算违反准则。